【裁判字號】    99,易,133
【裁判日期】    990311
【裁判案由】    竊盜
【裁判全文】
臺灣臺中地方法院宣示判決筆錄           99年度易字第133號
公  訴  人  臺灣臺中地方法院檢察署檢察官
被      告  甲○○
            乙○○
上列被告等因竊盜案件，經檢察官提起公訴（九十八年度偵字第
二六五二九號），並聲請認罪協商，本院裁定進行認罪協商程序
後，於中華民國九十九年三月十一日下午四時，在本院刑事第十
五法庭宣示判決，出席職員如下：
          法  官  林學晴
          書記官  簡雅文
法官起立朗讀判決主文、犯罪事實要旨、處罰條文、附記事項，
及告以上訴限制、期間並提出上訴狀之法院，且諭知記載其內容
：
一、主  文：
    甲○○、乙○○共同犯攜帶兇器竊盜罪，均各處有期徒刑陸
    月，如易科罰金，均以新臺幣壹仟元折算壹日。均緩刑貳年
    。
二、犯罪事實要旨：
    甲○○因工作遭領班辭退之故，心生不滿，認係遭同班工作
    伙伴排擠所致，遂於民國九十八年十月八日十時許，在苗栗
    縣苑裡鎮某處，與乙○○共同商議前往工程施作地點，將其
    所屬長鴻公司承包中華電信股份有限公司（下稱中華電信）
    工程之電纜線剪斷，以報復前所屬工班之工作人員。甲○○
    及乙○○即共同基於意圖為自己不法所有之犯意聯絡，於同
    日十四時許，由乙○○駕駛車牌號碼三Ｖ－九四三七號自用
    小貨車（車主為郭碧珠）搭載甲○○，並持足以對人之生命
    、身體、安全構成威脅，客觀上具有危險性而可供兇器使用
    之人孔蓋開啟器二支及工業剪刀一支，至臺中縣大甲鎮○○
    路一二三之二號前道路，渠等二人先共同以人孔蓋開啟器扳
    開該處之人孔蓋後，再由甲○○持前開工業剪刀下至地下人
    孔，剪斷規格為CLA0.4mm 600P之障壁電纜約十公尺（價值
    約新臺幣一萬六千元），而乙○○則在上址處前方負責把風
    接應拉起電纜線並搬運至車上。得手後，甲○○及乙○○旋
    駕駛前開自用小貨車離開，並將竊得之障壁電纜線及作案用
    之工業剪刀丟棄在苗栗縣房裡溪大排溝內。繼於九十八年十
    月十日十時許，甲○○及乙○○復駕駛前開車輛，並攜帶人
    孔蓋開啟器二支，至臺中縣大甲鎮○○路十一號前，共同將
    人孔蓋扳開後，下至地下人孔查看，欲將電纜線之接頭卡住
    漏氣，使中華電信通知承包商進行搶修，然因中華電信豐原
    營運處二客網之助理工程師丙○○當場發現，渠等因心虛之
    故，旋駕駛乙○○之前開自用小貨車離開，並將作案用之人
    孔蓋開啟器二支丟棄在苗栗縣房裡溪大排溝內。嗣經丙○○
    報警處理，為警調閱道路監視錄影器畫面循線查獲，始悉上
    情。
三、處罰條文：
    刑法第三百二十一條第一項第三款、第二十八條。
四、附記事項：
  (一)按刑法第三百二十一條第一項第三款之攜帶兇器竊盜罪，係
    以行為人攜帶兇器為其加重條件，此所謂兇器，其種類並無
    限制，凡客觀上足以對人之生命、身體、安全構成威脅，具
    有危險性之兇器為已足，並不以攜帶之初有行兇之意圖為必
    要（最高法院七十九年臺上字第五二五三號判例意旨參照）
    。查本件被告甲○○、乙○○二人於行竊時，所攜帶之人孔
    蓋開啟器二支及工業剪刀一支，均係金屬製品，外型尖銳，
    在客觀上足以對人之生命、身體構成威脅，顯屬兇器無訛。
    是核被告甲○○、乙○○所為，均係犯刑法第三百二十一條
    第一項第三款之攜帶兇器竊盜罪。被告甲○○、乙○○就上
    揭所犯，有犯意聯絡及行為分擔，均為共同正犯。
  (二)又被告甲○○、乙○○均無前科，有臺灣臺中地方法院檢察
    署刑案資料查註紀錄表及臺灣高等法院被告前案紀錄表各一
    份在卷可按，其等因一時失慮致犯本罪，姑念其等犯行所生
    危害非鉅，亦均已坦承犯行，且中華電信豐原營運處二客網
    之助理工程師丙○○於本院具結證述時亦表明該公司對被告
    等之犯行均不予追究，有本院九十九年二月二十五日審判筆
    錄（第四十頁背面）一份在卷可稽，本院認被告甲○○、乙○○經此教訓，當知警惕，信無再犯之虞，所宣告之刑以暫
    不執行為適當，爰依刑法第七十四條第一項第一款之規定，
    均諭知緩刑二年，以勵自新。
  (三)另本件未扣案之人孔蓋開啟器二支，並非被告等所有，業據
    被告二人供明在卷，且亦非違禁物品，爰不另為沒收宣告之
    諭知；至未扣案之工業剪刀一把，雖為被告甲○○所有供本
    件犯罪所用之物，惟已於作案後棄置於苗栗縣房裡溪大排溝
    內，業據被告等陳明在卷，復無積極證據足認定尚存在，且
    非違禁物品，為免將來執行之困難，亦不另為沒收宣告之諭
    知，附此敘明。
五、協商判決除有刑事訴訟法第四百五十五條之四第一項第一款
    於本訊問程序終結前，被告撤銷協商合意或檢察官撤回協商
    聲請者；第二款被告協商之意思非出於自由意志者；第四款
    被告所犯之罪非第四百五十五條之二第一項所定得以聲請協
    商判決者；第六款被告有其他較重之裁判上一罪之犯罪事實
    者；第七款法院認應諭知免刑或免訴、不受理者情形之一，
    及違反同條第二項「法院應於協商合意範圍內為判決；法院
    為協商判決所科之刑，以宣告緩刑或二年以下有期徒刑、拘
    役或罰金為限」之規定者外，不得上訴。
六、如有上開可得上訴情形，得自收受宣示判決筆錄送達之日起
    十日內，向本院提出上訴書狀，上訴於第二審法院。
中    華    民    國    99    年    3    月      11   日
                  臺灣臺中地方法院刑事第十五庭
                                  書記官  簡雅文
                                  法  官  林學晴
以上正本證明與原本無異。
上訴書狀如未敘述理由，應於上訴期間屆滿後20日內補提理由書
狀於本院。（應敘述具體理由並附繕本）。
                                  書記官   簡雅文
中    華    民    國    99    年    3    月    11     日
【附錄本案論罪科刑法條全文】
中華民國刑法第三百二十一條
犯竊盜罪而有左列情形之一者，處六月以上、五年以下有期徒刑：
一  於夜間侵入住宅或有人居住之建築物、船艦或隱匿其內而犯之者。
二  毀越門扇、牆垣或其他安全設備而犯之者。
三  攜帶兇器而犯之者。
四  結夥三人以上而犯之者。
五  乘火災、水災或其他災害之際而犯之者。
六  在車站或埠頭而犯之者。
前項之未遂犯罰之。

司法院資訊處製作；財團法人民間司法改革基金會備份。
